# 瑞华研究

提问人：zhs7403 时间：2022-06-21 22:08:47
瑞华研究 2020 中，问题3-1-8（投资方合并报表层面对与联营企业之间的顺流交易已实现损益的调整处理），假设 B 公司不是联营企业而是子公司，则合并报表层面的内部交易抵销分录为：
借：营业收入 100
贷：营业成本 100
上述贷记营业成本 100 万元中， 60 万元是 A 公司账面原先确认的其销售给 B 的营业成本，另外 40 万元是 B 公司层面对外实现销售时因内部交易损益影响而虚增的营业成本（合并报表层面确认的对外销售的营业成本只应当是 60 万元）。
请问营业成本顺流已实现内部交易合并抵消分录抵消内部出售方营业收入和营业成本，同时抵消购买方内部虚增部分营业成本。并没有解释为什么成本部分数据要这么拆分分录。CPA教材中，已实现内部交易抵消编制时明确指出应该抵消内部出售方收入和内部购买方成本。如果按照准则来看，中审实务案例解答所用思路直接与之冲突，请问哪一个合理？

回答人：chenyiwei
《中审众环研究 2020 》问题3-1-8中的分析思路与主帖中提到的CPA教材思路没有冲突。“CPA教材中，已实现内部交易抵消编制时明确指出应该抵消内部出售方收入和内部购买方成本”。这里“内部购买方成本”100实际上就由两部分组成： 1 、内部销售方的实际成本 60 ； 2 、内部销售方的毛利 40 。内部销售方的毛利同时也是内部采购方对外销售成本中的虚增部分。